【裁判字號】    98,簡上,712
【裁判日期】    980930
【裁判案由】    傷害
【裁判全文】
臺灣高雄地方法院刑事判決             98年度簡上字第712號
上  訴  人
即  被  告  乙○○
選任辯護人  洪錫鵬律師
上  訴  人
即  被  告  甲○○
上列上訴人即被告因傷害案件，不服本院高雄簡易庭中華民國98
年6 月2 日98年度審簡字第2912號第一審刑事簡易判決（聲請簡
易判決處刑案號：98年度偵字第4615號、98年度偵緝字第1105號
），提起上訴，本院管轄之第二審合議庭判決如下：
    主  文
上訴駁回。
乙○○、甲○○均緩刑貳年。
    事實及理由
一、按被告以外之人於審判外之陳述，雖不符刑事訴訟法第159
    條之1 至第159 條之4 之規定，而經當事人於審判程序同意
    作為證據，法院審酌該言詞陳述或書面陳述作成時之情況，
    認為適當者，亦得為證據；又當事人、代理人或辯護人於法
    院調查證據時，知有第159 條第1 項不得為證據之情形，而
    未於言詞辯論終結前聲明異議者，視為有前項之同意，刑事
    訴訟法第159 條第1 項、第159 條之5 分別定有明文。查本
    案判決所引用其他各項證據（含傳聞證據、非傳聞證據及符
    合法定傳聞法則例外之證據）之證據能力，檢察官、上訴人
    即被告乙○○及其辯護人、上訴人即被告甲○○於本院審判
    程序時，均表示無意見，並同意引為證據，且於本院言詞辯
    論終結前，對於卷附具有傳聞證據性質之證據，既均已知其
    情，卻未聲明異議，本院認該具有傳聞證據性質之證據，亦
    無任何違法取證之不適當情形，以之作為證據使用係屬適當
    ，自均具有證據能力。
二、本案經本院審理結果，認原審判決對被告2 人均論以刑法第
    277 條第1 項之傷害罪，其認事用法及量刑均無不當，應予
    維持，爰均引用原審判決書記載之事實、證據及理由（如附
    件，含檢察官聲請簡易判決處刑書）。
三、被告2 人上訴意旨均以：坦承本件犯行，請求法院給予緩刑
    宣告等語。經查，本件原審以被告2 人犯罪事證明確，並審
    酌渠等不思以和平理性方法解決紛爭、僅因細故即暴力相向
    致彼此受有傷害，並考量其等之犯罪動機、目的、手段，暨
    其等之職業、家庭經濟狀況及智識程度等一切情狀，依刑法
    第277 條第1 項、第41條第1 項前段，刑法施行法第1 條之
    1 之規定，於法定刑內各量處拘役50日，並各諭知以新臺幣
    1,000 元折算1 日之易科罰金折算標準，其認事用法，均無
    違誤，量刑已考量本案犯罪情節之輕重等情狀，亦屬允當。
    其等上訴意旨均無理由，應予駁回。
四、本院審酌被告2 人均未曾受有期徒刑以上刑之宣告，此有臺
    灣高等法院被告前案紀錄表各1 份附卷可稽，且被告2 人分
    別為55歲及76歲之人，年事已高，於本院審理時尚能坦承罪
    行，並當庭達成和解，對本案犯行互不予追究，足見已有悔
    悟之意等情，認其等經此次教訓，當知所警惕而無再犯之虞
    ，綜核各情，認原審對其等所宣告之刑，以暫不執行為適當
    ，爰依刑法第74條第1 項第1 款規定，就被告2 人均宣告緩
    刑2 年，以啟自新。
五、末按第二審判決書，得引用第一審判決書所記載之事實、證
    據及理由，對案情重要事項第一審未予論述，或於第二審提
    出有利於被告之證據或辯解不予採納者，應補充記載其理由
    ，刑事訴訟法第373 條定有明文，併此敘明。
據上論斷，應依刑事訴訟法第455 條之1 第1 項、第3 項、第36
8 條，第373 條、刑法第74條第1 項第1 款，判決如主文。
本案經檢察官王清海到庭執行職務。
中    華    民    國    98    年    9     月    30    日
                  刑事第十八庭  審判長法  官  李東柏
                                      法  官  陳芸珮
                                      法  官  周佳佩
以上正本證明與原本無異。
不得上訴。
中    華    民    國    98    年    9     月    30    日
                                      書記官  王立山
附錄本案論罪科刑法條：
刑法第277 條第1 項
傷害人之身體或健康者，處3 年以下有期徒刑、拘役或1 千元以
下罰金。
附件：本院98年度審簡字第2912號刑事簡易判決（含檢察官聲請
      簡易判決處刑書）。


司法院資訊處製作；財團法人民間司法改革基金會備份。
